臺灣高雄地方法院刑事裁定　　　　　　　　　　　　九十二年度交聲字第五六七號
　　原處分機關　交通部公路總局高雄區監理所
　　異　議　人　甲○○
　　即受處分人
右列異議人即受處分人因違反道路交通管理處罰條例案件，對於交通部公路總局高雄
區監理所民國九十二年十一月二十七日所為之處分（原處分：高監自字第裁八０－Ｚ
00000000號），聲明異議，本院裁定如左：
    主  文
異議駁回。
    理  由
一、異議意旨略以：異議人即受處分人（下稱異人）甲○○於民國九十二年九月二十
    六日晚上八時三十八分許，駕駛車牌號碼八七七二－ＦＨ號自用小客車行經國道
    三號高速公路南向二七九公里時，突然遭警員攔下，指稱異議人超速行駛，惟當
    時已係晚間時分，天色昏暗，距離遙遠，車流量相當大，如何認定係異議人超速
    行駛，執行警員應有誤認之可能，其對裁罰不服，爰聲明異議，請求撤銷原處分
    云云。
二、按汽車行駛高速公路，應依速限標誌指示，高速公路交通管制規則第五條第一項
前段定有明文，再汽車行駛於高速公路，而不遵管制之規定者，處汽車駕駛人新
    台幣（下同）三千元以上六千元以下罰鍰，道路交通管理處罰條例第三十三條第
    一項定有明文；又汽車駕駛人駕駛汽車違反道路交通管理處罰條例第三十三條第
    一項規定者，除應依該條所規定之罰鍰處罰外，並予記違規點數一點，道路交通
    管理處罰條例第六十三條第一項第一款亦定有明文。
三、本件異議人甲○○於九十二年九月二十六日晚上八時三十八分許，駕駛車號八七
    七二－ＦＨ號自用小客車，在國道三號高速公路南向二七九九公里限速時速一百
    一十公里之路段，以時速一百二十六公里速度行駛，為內政部警政署國道公路警
    察局第八警察隊古坑分隊警員賴政全以雷射測速槍測得超速行為當場攔停，並以
    異議人有違反道路交通管理處罰條例第三十三條第一項（漏引第一項）規定之行
    為掣單舉發。嗣異議人於舉發通知單上所載應到案日期前向原處分機關提出申訴
    ，經原處分機關函請原舉發單位調查結果，仍認異議人有違反道路交通管理處罰
    條例第三十三條第一項之違規行為，原處分機關乃依道路交通管理處罰條例第三
    十三條第一項、第六十三條第一項第一款（漏引第一款），裁處異議人罰鍰三千
    元，並記違規點數一點之事實，有違反道路交通管理事件裁決書及內政部警政署
    國道公路警察局舉發違反道路交通管理事件通知單各一份在卷可稽。
四、本院依職權傳訊舉發本件交通違規事件之國道公路警察局第八警察隊古坑分隊警
    員賴政全到庭結證稱：「（本件舉發通知單是否是你所製作？）是的。（如何得
    知他違規？）以雷射槍測得他的車速，發現他違規。以雷測槍往後測，針對過來
    的所有車子偵測，雷測槍雖然每次只能針對一部車，但是過來的每一部車，我們
    都會偵測他的速度，如果發現超速的話，就會用雷測槍所定他的速度、距離後予
    以攔阻，將他攔下來，本案是發現異議人違規後將他攔下來。我們將異議人攔下
    來之後，有把測得的數據給他看。（有沒有可能測到其他車輛？）兩部車重疊的
    時候，雷測槍械出現亂碼，無法顯現出數據。（雷測槍所顯示一百二十六公里，
    是否有可能是前車留下來，你們沒有把他洗掉的？）本案的舉發通知單是當時我
    們出來執勤所測到的第一部車。（執勤交班，雷測槍是否一併交接？）是的，但
    雷測槍交接的時候是關機的狀態。（當天車流量如何？）車輛不多，車速都可以
    到一百至一百一十公里左右。（該路段的限速？）一百一十公里。（當天有沒有
    拿雷射槍所顯示的數字給異議人看？）有。（當天異議人前面有沒有車輛？）有
    ，但兩車距離超過二百公尺。（異議人後方有無車輛？）有，但距離也蠻遠的。
    （異議人方的車輛是否有超速？）沒有超速。（你們所使用的雷射槍是否有經過
    檢驗？）有，提出檢驗報告。」等語明確（本院九十三年一月十二日訊問筆錄）
    ，衡以證人賴政全係依法職行公務之人員，與異議人毫無素怨及仇隙，豈有甘冒
    偽證處罰而設詞攀誣之理。佐以其證詞內容前後一貫，且無瑕疵可指，故本院斟
    酌全盤情況，認其證詞之形式信用性無疑，自得採為本件事實認定之論據。次查
    ，本案所使用之雷射測速槍係引進國外最先進測量行車速率執行儀器，符合國際
    檢驗規定（經認證之實驗室野外測試核可），並經本國法院公證，可確信其準確
    度，執勤人員手持雷射測速槍內紅外線點瞄準所測車輛，鎖定該車後（一次一部
    不受他車影響）槍內即顯示其速度與測距，經確認該車速無誤後始予攔查，亦有
    內政部警政署國道公路警察局第八警察隊九十二年十月二十三日公警國八交訴字
    第０九二０００三二四七號書函影本一紙附卷可憑，準此，本件舉發員警對異議
    人超速違規之事實認定，既無瑕疵可指，且難謂有誤認之可能，參以異議意旨亦
    無從舉證證明，故其確有於前揭時地超速及不服稽查之事實，至為灼然。
五、原處分以異議人所為右揭違規事實明確，因而依道路交通管理處罰條例第三十三
    條第一項及第六十三條第一項第一款規定裁處罰鍰新臺幣三千元並予記違規點數
    一點，核無違誤，本件異議人之異議為無理由，應予駁回。
六、據上論斷，應依道路交通案件處理法第十九條，裁定如主文。
中      華      民      國      九十三      年      一    月    十三    日
                                  臺灣高雄地方法院交通法庭
                                      法  官  何秀燕
右正本證明與原本無異。
如不服本裁定，應於裁定送達後五日內，向本院提出抗告狀。
                                      書記官  顏平國
中    華    民    國      九十三      年      一      月      十三      日
